臺灣高雄地方法院刑事判決　　　　　　　　九十一年度訴字第二二０一號
　　公　訴　人　臺灣高雄地方法院檢察署檢察官
　　被　　　告　丙○○
　　被　　　告　丁○○
　　右　一　人
　　選任辯護人　田平安律師
右列被告因公共危險案件，經檢察官提起公訴（九十一年度偵字第一０八七七號），
本院判決如左：
    主  文
丙○○共同以飆車併排競駛壅塞陸路之方法，致生往來之危險，處有期徒刑肆月，如
易科罰金，以參佰元折算壹日，緩刑貳年。緩刑期內付保護管束。
丁○○共同以飆車併排競駛壅塞陸路之方法，致生往來之危險，處有期徒刑肆月，如
易科罰金，以參佰元折算壹日，緩刑貳年。緩刑期內付保護管束。
    事  實
一、丙○○、丁○○明知聚眾於公眾往來之道路上飆車之行為，足使往來於道路上之
    公眾發生危險，竟共同基於妨害公眾往來安全之犯意聯絡，於民國（下同）九十
    一年五月十八日凌晨一時三十七分許，由丙○○騎乘車牌號碼：ＮＢ二－一三五
    號重型機車，其後負載馬知遠，夥同真實年籍、姓名均不詳之飆車族所分乘之三
    十餘部機車，沿高雄市○○區○○路（由南向北）、中正一路（由東向西）、五
    福路（由東向西）、光華路（由北向南）路線競飆行駛；丁○○則係在上開路線
    中之某不詳地點處，單獨駕騎車牌號碼：ＺＤＦ－二０七號重型機車，加入上開
    飆車之車隊，共同佔據上開路面之快、慢車道，並以時速五十至六十公里高速併
    行行駛及沿路闖紅燈等方式，共同參與其間，互相助陣競駛，進而壅塞道路，致
    生其他車輛及行人往來之危險。嗣於同日凌晨一時四十分許，丙○○、丁○○及
    上述飆車族途經高雄市○○區○○路與林德街口時，丙○○、丁○○為警當場攔
    截逮獲，其餘飆車族則趁隙逃逸。
二、案經高雄市政府警察局苓雅分局報告臺灣高雄地方法院檢察署檢察官偵查起訴。
    理  由
一、訊據被告丙○○、丁○○固不否認有於上開時地分別騎乘右述機車，其後經警攔
    查之事實，惟均矢口否認涉有上開公共危險犯行，被告丙○○辯稱：當時是載人
    要去買衣服，但沒有飆車，因為看到前面有人拿刀，並有車禍，害怕才停在旁邊
    ，沒有闖紅燈，但車速僅有五十公里云云；被告丁○○則以：並未參與飆車，當
    時是打算要去找朋友，而騎乘機車沿五福路行駛，行駛至五福路與光華路口而右
    轉光華路時，看見前面有車禍，飆車族則係從對向車道由五福路左轉光華路，我
    騎在一堆機車後面，後來騎到騎樓上，才上去一下就被捉，警察並未親眼看見其
    有飆車之行為，錄影帶中亦未錄到其有參與飆車，又警察之證詞前後有異，自不
    能僅以警察之證詞即推論其有飆車云云。經查：
（一）就被告丙○○涉犯公共危險罪之部分：
    (1)被告丙○○雖以上開情詞置辯，惟被告既自承在案發當晚確曾騎乘車牌號碼為
      ＮＢ二－一三五號之機車，沿右開道路行駛，而證人即查獲本件之警員甲○○
      亦來院證述：當時先係在中正、大順路口埋伏，發現有五十幾部機車從河北路
      由南向北行駛，並左轉行駛於中正一路的快車道上，便開始跟蹤攝影，車隊剛
      開始車速不快，後來由中正路轉五福路口車隊就開始沿路闖紅燈，並整群佔據
      快車道，後來再左轉光華路也是一樣佔用快車道，到了林德街口，因為車隊發
      生車禍，有車子倒地，發現丙○○後載馬知遠，而丁○○是一個人騎的，這二
      部車騎上騎樓，又因人力不足就只逮獲這二位被告等語（見本院九十一年九月
      十日訊問筆錄）；而另一證人即亦同為在場查獲本件之警員乙○○於同日接受
      本院訊問時，亦證述：可以肯定被告丙○○有與車隊共同行駛等語（見本院九
      十一年九月十日訊問筆錄）；再經本院當庭勘驗查獲當時經警現場拍攝之錄影
      帶，錄影帶內容顯示：（九十一年五月十八日）凌晨一點三十七分三秒，有大
      量摩托車佔據快車道，並沿高雄市○○區○○路、中正一路、五福路、光華路
      行駛，同時持續佔據快車道，期間值勤警員並以口述行駛於快車道之車牌號碼
      ，在凌晨一點三十八分二十二秒時警員以口述車牌號碼ＮＢ二－一三五號機車
      有飆車行為，在一點三十八分至三十九分間，螢幕上出現車號ＮＢ二－一三五
      號車後載一人穿梭於機車群中，當時行駛於快車道機車約三十餘部等情，有本
      院九十一年九月十日訊問筆錄中所載現場勘驗錄影帶筆錄一份在卷為證；核與
      證人甲○○及乙○○所為上開證詞相一致，證人甲○○及乙○○之右開證詞應
      屬真實而可採信。
    (2)再者，被告丙○○雖辯稱：沒有闖紅燈云云，惟被告丙○○於檢察官偵查時，
      已明白自承：我承認有闖紅燈等語（見偵查卷第十三頁背面），核與其於警訊
      時所為之陳述相符，復有自白書一份在卷可參，應認被告丙○○於偵訊時所自
      白確有闖越紅燈等語，應為真實而可採信；又被告丙○○就案發當時為何出現
      於案發現場之緣由，先係辯稱：當時係為趕去買衣服云云（見偵查卷第十三頁
      背面、本院九十一年九月十日訊問筆錄），然證人即當時受被告丙○○所騎車
      負載之馬知遠於偵訊時，卻係證稱：當時並非欲至服飾店購物，而係與友人相
      約於六合路錢櫃ＫＴＶ唱歌等情（見偵查卷第二十頁背面），經本院提示右開
      證人馬知遠之偵訊證詞後，被告丙○○方再改辯稱：當時已購買完衣服，要去
      唱歌云云（見本院九十一年十月四日審判筆錄），其前後供述有異，已啟人疑
      竇；再參諸事發當時約清晨一時四十分許，商家、服飾店等均應已打烊，被告
      丙○○卻稱以欲前往商家購買服飾，復又無法陳明當時係欲前往何處何名稱之
      商家購物，其辯稱顯不合常理。
    (3)況被告丙○○於警訊所供承騎乘機車行駛之路線，佐以以右開錄影帶之內容，
      恰與警方取締飆車族行進路線相符，其全程至少一公里以上，衡情駕騎機車者
      ，若於行進間遇約三十餘部機車併排高速行駛，復佔用快車道聚眾競馳狂飆情
      形時，應有減速、閃避或加以遠離等以求安全之本能反應，豈有仍追隨併行駕
      騎隨飆車族之理？甚者，若被告丙○○果未參與競駛，亦衡情當無連續闖越紅
      燈之由。
    (4)綜上所述，被告丙○○犯公共危險罪犯罪事證明確，犯行堪予認定。
（二）就被告丁○○所涉犯公共危險罪犯行部分：
    (1)被告丁○○雖以上開情詞置辯，然證人甲○○及乙○○於本院審理期間，均來
      院證述：可以肯定被告丁○○所騎乘之機車有在飆車之車隊中等語（見本院九
      十一年九月十日訊問筆錄），證人甲○○更明確證述：當時他（指被告丁○○
      ）是從快車道上竄出，再騎上路邊的騎樓等語，是在是還沒有到達林德街口前
      就行駛在快車道上等語（見同上訊問筆錄）；雖丁○○以證人甲○○所為之前
      後證詞有異，應係其推測之詞，又錄影帶中並未見其所騎乘車牌號碼ＺＤＦ－
      二０七號重型機車等情置辯。然按認定犯罪事實所憑之證據，並不以直接證據
      為限，即綜合各種間接證據，本於推理作用，為其認定犯罪事實之基礎，仍非
      法所不許，最高法院著有二十七年滬上字第六十四號判例可資參照；次按，證
      人之陳述於待證事實之要點能證明者，縱於細微節目不免參差，仍不失為合法
      之證言（參見最高法院四十五年度台上字第四十五號判決意旨），雖證人甲○○就被告丁○○究係何時加入參與飆車乙節，前後之供述有異，然證人甲○○
      就被告丁○○確有參與飆車之事實，前後證述明確，核與其他取締本件之警員
      即乙○○於偵訊及本院庭訊所證述被告丁○○確有參與飆車等情相符，互核一
      致，縱其對被告丁○○究係何時加入參與飆車等細微情節前後供述有異，尚屬
      合法之而可採信之證詞；佐以案發當時參與飆車之人數甚夥，在蒐證之時，當
      不可能將所有參與飆車之車輛車號均予拍攝，亦無法將每部車如何參與競飆之
      情狀加以明晰記憶，而證人甲○○及乙○○與被告丁○○素不相識，亦無仇怨
      ，若非確定被告丁○○確有飆車情事，衡情當無甘冒偽證罪責而誣指陷害被告
      丁○○之理，證人甲○○及乙○○右開證述均應屬可信；足認被告丁○○應有
      於本件案發之時間，在高雄市○○區○○路、中正一路、五福路、光華路路線
      中之某不明地點，加入前開飆車車隊而為共同競飆之行為。
    (2)參以被告丁○○若未參與競駛，依常情，當其驚見對向車道有大批飆車車隊佔
      據快車道行駛，並由五福路左轉入光華路，應係暫停駕騎以維護自身安全或係
      另循他路線駛離，而非隨同自五福路右轉入光華路，並尾隨飆車車隊行駛，再
      追隨飆車族一同駕騎至騎樓之理，被告丁○○前揭所辯，衡與常理大相逕庭，
      應係畏罪之詞，而無可信之處。
（三）綜上所述，被告丙○○及丁○○犯罪事證明確，犯行均已堪認定，依法應予論
      科。
二、按刑法第一百八十五條第一項損壞或壅塞陸路致生往來之危險罪，採具體危險制
    ，祇須損壞、壅塞之行為，造成公眾往來危險之狀態為己足，不以全部損壞、壅
    塞或發生實害為必要，最高法院著有七十九年台上字第二二五０號判例可資查考
    。被告丙○○及丁○○在前揭供公眾通行且車輛往來頻繁之路段上，與姓名及年
    籍不詳之機車騎士多人，共同佔用右揭該路段外側快車道與慢車道，先後以高速
    競駛飆車，闖越紅燈，顯已足生其他車輛往來之公共危險無疑。核被告丙○○及
    丁○○所為，均係犯刑法第一百八十五條第一項之妨害公眾往來安全罪。渠等與
    右揭姓名年籍不詳之多名機車騎士，就本件犯罪，有犯意聯絡及行為分擔，均為
    共同正犯。爰審酌被告二人僅為求得一時之刺激，無視於往來人車安全，而乘機
    車於道路上競駛飆車，不僅對往來交通致生危害，並對社會秩序、安寧有莫大之
    影響，及彼等犯罪後仍狡詞否認犯行，態度顯無悛悔自省之意等一切情狀，分別
    量處如主文所示之刑，並均諭知易科罰金之折算標準，以為懲儆。又被告二人前
    均未曾受有期徒刑以上刑之宣告，有臺灣高等法院被告全國前案紀錄表二份在卷
    可稽，因一時失慮，偶罹刑典，事後已坦承犯行，深具悔意，經此刑之宣告後，
    均應知警惕而無再犯之虞，本院因認皆暫不執行其刑為當，故均予以宣告緩刑，
    用啟自新。同時為免被告二人日後再因年輕識淺復犯刑章，同時輔佐渠等改過遷
    善，爰依刑法第九十三條第一項之規定，均諭知被告二人應於緩刑期間付保護管
    束，用勵自新。
據上論斷，應依刑事訴訟法第二百九十九條第一項前段，刑法第二十八條、第一百八
十五條第一項、第四十一條第一項、第七十四條第一款、第九十三條第一項，罰金罰
鍰提高標準條例第一條前段、第二條，判決如主文。
本案經檢察官劉仲慧到庭執行職務。
中      華      民      國      九十一      年      十    月    十六    日
                            臺灣高雄地方法院刑事第六庭
                                      法  官  李怡諄
右正本證明與原本無異。
如不服本判決，應於判決送達後十日內，向本院提出上訴狀。
                                      書記官   陳孟瑩
中    華    民    國    九十一    年       十      月      十六        日
附錄本件論罪條文：
中華民國刑法第一百八十五條 (妨害公眾往來安全罪)
損壞或壅塞陸路、水路、橋樑或其他公眾往來之設備或以他法致生往來之危險者，處
五年以下有期徒刑，拘役或五百元以下罰金。因而致人於死者，處無期徒刑或七年以
上有期徒刑。致重傷者，處三年以上十年以下有期徒刑。
